# 定期存单利息收入确认

提问人：cpalxb2005 时间：2011-01-22 15:50:56
正在审计一家公司，由于将资金采用定期方式进行存储，截止 2010 年 12 月 31 日，形成高达 500 万元的利息，但定期存单未到期，是否必须按照权责发生制的原则列入利息收入？若不列入利息收入，会产生怎样的影响？

回答人：chenyiwei
此问题前段时间讨论过，主要考虑是管理层是否具有将该定期存款持有至到期的明确意图和财务能力，而不是作为短期流动性管理工具。如果管理层能够证明这种明确意图和财务能力的存在，定期存款持有期间可以按定期存款利率计提利息收入，但这部分定期存款此时属于投资性质，其持有目的是为了获取高于活期利率的利息收入，因此在现金流量表上不能列报为现金及现金等价物；期限在一年以上的，在资产负债表上应列报为非流动资产。